【裁判字號】    97,簡上,141
【裁判日期】    970626
【裁判案由】    業務侵占
【裁判全文】
臺灣臺北地方法院刑事判決             97年度簡上字第141號
公  訴  人  台灣台北地方法院檢察署檢察官
上  訴  人
即  被  告  甲○○
                    樓
上列上訴人即被告因業務侵占案件，不服本院刑事庭於民國九十
六年十二月二十七日所為之九十六年度簡字第三九一０號第一審
刑事簡易判決（聲請簡易判決處刑案號：臺灣台北地方法院檢察
署九十六年度偵緝字第二三五七號），提起上訴，本院管轄之第
二審合議庭判決如下：
    主      文
上訴駁回。
甲○○緩刑貳年。
    事實及理由
一、本案經本院審理結果，認為第一審判決適用刑法第三百三十
    六條第二項、第四十一條第一項前段、第五十一條第五款，
    刑法施行法第一條之一，中華民國九十六年罪犯減刑條例第
    二條第一項第三款、第七條、第九條、第十條第一項判處上
    訴人即被告甲○○意圖為自己不法之所有，而侵占對於業務
    上所持有之物，共三罪，各處有期徒刑六月，如易科罰金均
    以新臺幣一千元折算一日，各減刑為有期徒刑三月，如易科
    罰金以新臺幣一千元折算一日，應執行有期徒刑六月，如易
    科罰金以新臺幣一千元折算一日；經核認事用法俱無違誤，
    量刑亦稱妥適，應予維持。故本件之事實、理由及證據均引
    用第一審判決書之記載（如附件）。
二、上訴意旨略以：被告已告知被害人意富徠生物科技有限公司
    （下稱意富徠公司）其願意賠償，但希望意富徠公司支付其
    尚未領取之薪資，以便從中扣抵，但意富徠公司均未撥款，
    故請求上訴等語。惟被告所述之上開理由，係其與被害人事
    後應如何和解之問題，與犯罪事實之構成與否無關，而原審
    判決之認事用法並無違誤，量刑亦屬允當，已如前述，是被
    告以前揭理由提起上訴，並無理由，應予駁回。
三、惟本院審酌被告前未曾受有期徒刑以上刑之宣告，有臺灣高
    等法院被告前案紀錄表一份在卷可稽，又被告於本院審理時
    已與被害人意富徠公司達成和解，並將侵占之款項全數交還
    給意富徠公司，被害人意富徠公司之代理人遂當庭表示願意
    給予被告緩刑，有本院審理筆錄一份存卷為憑，可見被告已
    有悔意，是被告因一時失慮致罹刑典，犯罪後已知悔改，故
    其經此教訓後，當能知所警惕而無再犯之虞，是本院認為原
    審所宣告之刑，以暫不執行為適當，爰依刑法第七十四條第
    一項第一款之規定，併予宣告緩刑二年，以啟自新。
據上論斷，依刑事訴訟法第四百五十五條之一第三項、第三百六
十八條、第三百七十三條，刑法第七十四條第一項第一款，判決
如主文。
本案經檢察官黃珮瑜到庭執行職務。
中    華    民    國    97    年    6    月     26    日
                  刑事第三庭    審判長法  官  沈君玲
                                      法  官  胡宗淦
                                      法  官  游士珺
上正本證明與原本無異。
不得上訴。
                                      書記官  林素霜
中    華    民    國    97    年    6     月    27    日
附件：
臺灣臺北地方法院刑事簡易判決          96年度簡字第3910號
聲  請  人  臺灣臺北地方法院檢察署檢察官
被      告  甲○○  男  39歲（民國○○年○月○日生）
                    身分證統一編號：Ｚ000000000號
                    住臺北縣土城市○○路○段61巷44弄7號2
                    樓
                    居同前路4段279巷8號7樓之3
上列被告因業務侵占案件，經檢察官聲請簡易判決處刑（96年度
偵緝字第2357號），本院判決如下：
    主  文
甲○○意圖為自己不法之所有，而侵占對於業務上所持有之物，
罪，各處有期徒刑陸月，如易科罰金，均以新臺幣壹仟元折算
壹日，各減為有期徒刑月，如易科罰金，均以新臺幣壹仟元折
算壹日。應執行有期徒刑陸月，如易科罰金，以新臺幣壹仟元折
算壹日。
    事  實
一、甲○○於民國95年4 月起至同年9 月間受僱於址設臺北市松
    山區○○○路415 號3 樓之「意富徠生物科技有限公司」（
    下稱意富徠公司）擔任業務員，負責向客戶收取貨款。詎甲
    ○○竟意圖為自己不法所有，基於業務侵占之故意，分別於
    如附表所示之時間，趁推廣業務及代收貨款之便，將其業務
    上自如附表所示之客戶代收之貨款，共計新臺幣26,000元，
    以易持有為所有之方式予以侵占入己，而未繳還意富徠公司
    。嗣經意富徠公司發覺有異，經與甲○○核對帳目後，始查
    上情。
二、案經意富徠公司訴請臺灣臺北地方法院檢察署檢察官聲請簡
    易判決處刑。
    理  由
一、上開犯罪事實，業據被告甲○○坦承不諱，核與告訴人意富
    徠公司代表人張湘壇及告訴代理人乙○○所指述之被害情節
    相符，並有被告親自書立之切結書1 紙，與證明書2 紙、業
    務別未出狀況表1 紙等件在卷可資佐證，是被告前揭任意性
    自白有上開證據足資佐證，堪認與事實相符。綜上，本案事
    證明確，被告犯行洵堪認定，應予依法論罪科刑。
二、核被告所為，係犯刑法第336 條第2 項之業務侵占罪。被告
    分別於附表所示時間所犯之3 罪間，犯意各別，罪名互異，
    應分論併罰。爰審酌被告先前並無犯罪之紀錄，有臺灣高等
    法院被告前案紀錄表在卷可佐，素行尚佳，及其犯罪之動機
    、目的、手段、所生之損害非鉅，且犯後坦承犯行，態度堪
    稱良好等一切情狀，分別量處如主文所示之刑，並均諭知易
    科罰金之折算標準。另按犯罪在中華民國96年4 月24日以前
    者，除本條例另有規定外，有期徒刑、拘役或罰金，減其刑
    期或金額2 分之1 ，中華民國九十六年罪犯減刑條例第2 條
    第1 項第3 款定有明文。查本件被告上開犯罪時間，均係於
    96 年4月24日之前，復核無同條例所定不予減刑之情形，茲
    依同條例第2 條第1 項第3 款規定，均減其刑期2 分之1 ，
    並依刑法第51條第5 款規定，定其應執行之刑，併諭知易科
    罰金之折算標準。
三、依刑事訴訟法第449 條第1 項前段、第3 項、第454 條第2
    項，刑法第336 條第2 項、第41條第1 項前段、第2 項、第
    51條第5 款，刑法施行法第1 條之1 ，中華民國96年罪犯減
    刑條例第2 條第1 項第3 款、第7 條、第9 條、第10條第1
    項，逕以簡易判決處刑如主文。
四、如不服本件判決，應自收受送達之日起10日內，向本院提起
    上訴。
中    華    民    國    96    年    12    月    27    日
                  刑事第二庭  法  官  葉力旗
以上正本證明與原本無異。
如不服本判決，應於收受判決正本送達之翌日起10日內向本庭提
出上訴狀，上訴於本院合議庭（須附繕本）。
                              書記官  林碧華
中    華    民    國    96    年    12    月    27    日
附錄論罪科刑法條
中華民國刑法第336條：
對於公務上或因公益所持有之物，犯前條第1項之罪者，處1年以
上 7 年以下有期徒刑，得併科 5 千元以下罰金。
對於業務上所持有之物，犯前條第1項之罪者，處6月以上5年以
下有期徒刑，得併科 3 千元以下罰金。
前二項之未遂犯罰之。
附表：
┌─┬───────┬───────────┐
│  │   時間       │   客戶名稱           │
├─┼───────┼───────────┤
│1 │  95年7月28日 │  順天堂製藥公司      │
├─┼───────┼───────────┤
│2 │  95年7月5日  │  泓機企業公司        │
├─┼───────┼───────────┤
│3 │  95年7月12日 │  美商勝家公司        │
└─┴───────┴───────────┘


司法院資訊處製作；財團法人民間司法改革基金會備份。
